【裁判字號】    95,訴,730
【裁判日期】    950612
【裁判案由】    偽造文書等
【裁判全文】
臺灣臺南地方法院刑事判決               95年度訴字第730號
公  訴  人  臺灣臺南地方法院檢察署檢察官
被      告  丙○○
                    之1
上列被告因偽造文書等案件，經檢察官提起公訴（95年度偵緝字
第519號），被告就被訴事實為有罪之陳述，本院裁定由受命法
官獨任進行簡式審判程序，判決如下：
    主    文
丙○○連續於夜間侵入住宅、攜帶兇器竊盜，處有期徒刑壹年陸
月。於簽帳單存根聯上偽造之「乙○○」署押伍枚均沒收。
    事    實
一、丙○○基於意圖為自己不法之所有之概括犯意，先於民國九
    十四年七月二十二日十五、十六時許，利用其鄰居乙○○不
    在臺南市○○○街三六號三樓住處之機會，以自備之可供作
    兇器使用之螺絲起子乙支撬開乙○○之門鎖（未損毀）之方
    式，潛入乙○○之前開住處，並竊得乙○○所有之新臺幣（
    下同）二千元及中國信託及國泰世華銀行信用卡各乙張（卡
    號依序為：000000 0000000000號、0000000000000000號）
    ，嗣其即於記下乙○○所用之0000000000號之行動電話號碼
    後逃逸。
二、丙○○復基於為自己不法所有及偽造私文書之概括犯意，於
    九十四年七月二十三日凌晨二時許，持前開竊得之中國信託
    信用卡（卡號：0000000000000000號），連續在「TECCO 特
    易購」（址設：臺南市○區○○○路2段16號）、「小艾精品
    流行服飾」（址設：臺南市○區○○路2段70號）、「千越藥
    局」（址設：臺南市○區○○路二段247號）等處購物盜刷，
    並於刷卡簽帳單上偽簽「乙○○」之署押五枚，以此方式向
    前開商店及發卡銀行詐騙其為「乙○○」本人，藉以獲得盜
    刷之物品。惟經「小艾精品流行服飾」及「千越藥局」人員
    察覺有異，故該部分之刷卡程序並未通過，丙○○亦未取得
    各該商品，而僅於前開「TECCO 特易購」盜刷三百零九元之
    商品成功(詳如附表所示)。
三、嗣丙○○復承上開竊盜之概括犯意，於九十四年七月二十四
    日十八時許，先假冒不詳人士撥打乙○○前開電話，藉此確
    認乙○○是否返回臺南後，即於同日晚上八、九時許，再次
    侵入乙○○前開住處，而連續竊取乙○○所有金戒子四只、
    墜子一只、金項鍊一條及行動電話手機乙具等物得手，並於
    現場留下書有「千萬別報警，告訴任何人知道後果自負，並
    不想傷害你及家人，別逼我。」等文字之恐嚇字條，始行離
    去。嗣為乙○○於同年月二十五日十六時三十分許返回住處
    後發現上情，乃報警處理，丙○○乃再假冒不詳人士來電告
    知乙○○伊將歸還前開竊得之信用卡二張，並要求乙○○予
    以銷案，嗣丙○○即以衛生紙包裹前開信用卡二張，並夾含
    書有「乙○○小姐」之字條乙張，丟置於乙○○門內。嗣經
    警調閱通聯紀錄，發現丙○○之姐羅碧玉所申請之00000000
    00號行動電話，分別於九十四年七月二十四日十九時三十六
    分許及二十時三十九分許，均有與乙○○前開0000000000號
    行動電話聯繫，始循線查獲丙○○，並查知上情。
四、案經乙○○訴由臺南市警察局第六分局報告臺灣臺南地方法
    院檢察署檢察官偵查起訴。
    理    由
一、本件係經被告丙○○於本院當庭表示認罪，而以簡式審判程
    序加以審理，有本院九十五年六月七日準備程序筆錄及審判
    筆錄附卷足憑，則依據刑事訴訟法第二百七十三條之二、第
    一百五十九條第二項之規定，不適用傳聞法則有關限制證據
    能力之相關規定，合先敘明。
二、上開犯罪事實，有以下證據可證：
  (一)被告之自白；
  (二)證人乙○○、甲○○之證述；
  (三)刷卡簽帳單五張及冒用明細表-信用卡單一張；
  (四)書有上開恐嚇字句之字條一張；
  (五)通聯調閱查詢單一份。
三、核被告所為，就事實欄一之犯行，係犯刑法第三百零六條第
    一項之侵入住宅罪、第三百二十一條第一項第三款之加重竊
    盜罪，就事實欄二之犯行，係犯同法第二百十六條、第二百
    十條之行使偽造私文書罪，其中如附表編號一另犯同法第三
    百三十九條第一項之詐欺取財罪，編號二至八係犯同法第三
    百三十九條第三項、第一項之詐欺取財未遂罪；就事實欄三
    之犯行，係犯同法第三百二十一條第一項第一款之加重竊盜
    罪及第三百零五條之恐嚇危害安全等罪。被告於信用卡簽帳
    單上偽造署押之行為係偽造私文書之部分行為，而其偽造後
    持以行使，偽造之低度行為為行使之高度行為所吸收，均不
    另論罪。又被告先後多次加重竊盜、行使偽造私文書及詐欺
    取財犯行 (其中如附表編號一為詐欺既遂，附表編號二至八
    為詐欺未遂)，均時間緊接，觸犯犯罪構成要件相同之罪名
    ，顯均係出於概括之犯意為之，均為連續犯，應各依刑法第
    五十六條規定論以一罪，即連續加重竊盜罪、連續行使偽造
    私文書罪、連續詐欺取財罪，並均依法加重其刑。又其所犯
    上開侵入住宅罪、恐嚇危害安全罪，及連續加重竊盜罪、連
    續行使偽造私文書及連續詐欺取財等罪間，有方法、目的之
    牽連關係，應依刑法第五十五條之規定，從一重之連續加重
    竊盜罪處斷。爰審酌被告犯罪之動機、目的、手段、與被害
    人之關係及被害人之損失，及其犯後坦承犯行，態度良好等
    一切情狀，量處如主文所示之刑，以資懲儆。
四、被告於卷附簽帳單存根聯上偽造「乙○○」之署押五枚 (見
    警卷第十八、二三頁)，均應依刑法第二百十九條之規定宣告
    沒收之。
據上論斷，應依刑事訴訟法第二百七十三條之一第一項、第二百
九十九條第一項前段、第三百十條之二、第四百五十四條，刑法
第五十六條、第二百十六條、第二百十條、第三百零五條、第三
百零六條第一項、第三百二十一條第一項第一款、第三款、第三
百三十九條第一項、第五十五條、第二百十九條，罰金罰鍰提高
標準條例第一條前段，判決如主文。
本案經檢察官丁○○到庭執行職務。
中    華    民    國    95    年    6     月    12    日
                        刑事第八庭  法  官  徐文瑞
以上正本證明與原本無異。
如不服本判決，應於判決送達後十日內向本院提出上訴狀( 應附
繕本 )。
                                    書記官  李佩珊
中    華    民    國    95    年    6     月    13    日
附表：
┌──┬────┬────┬───────┬─────┐
│編號│刷卡日期│刷卡金額│刷卡商店      │備註欄    │
│    │(民國)  │(新臺幣)│              │金額(新臺 │
│    │        │        │              │幣)       │
├──┼────┼────┼───────┼─────┤
│一  │94.7.23 │309元   │特易購        │刷卡成功  │
├──┼────┼────┼───────┼─────┤
│二  │同上    │如備註欄│小艾精品流行服│刷17300元 │
│    │        │        │飾            │，再經刷退│
│    │        │        │              │而未完成交│
│    │        │        │              │易        │
├──┼────┼────┼───────┼─────┤
│三  │同上    │同上    │同上          │刷500元， │
│    │        │        │              │再經刷退而│
│    │        │        │              │未完成交易│
├──┼────┼────┼───────┼─────┤
│四  │同上    │同上    │同上          │刷5500元未│
│    │        │        │              │成        │
├──┼────┼────┼───────┼─────┤
│五  │同上    │同上    │同上          │刷17800元 │
│    │        │        │              │未成      │
├──┼────┼────┼───────┼─────┤
│六  │同上    │同上    │同上          │刷23500元 │
│    │        │        │              │未成      │
├──┼────┼────┼───────┼─────┤
│七  │同上    │同上    │千越藥局      │刷380元未 │
│    │        │        │              │成        │
├──┼────┼────┼───────┼─────┤
│八  │同上    │同上    │同上          │刷380元未 │
│    │        │        │              │成        │
└──┴────┴────┴───────┴─────┘
附錄所犯法條：
中華民國刑法第210條
  偽造、變造私文書，足以生損害於公眾或他人者，處5年以下
  有期徒刑。
中華民國刑法第216條
  行使第210條至第215條之文書者，依偽造、變造文書或登載不
  實事項或使登載不實事項之規定處斷。
中華民國刑法第305條
  以加害生命、身體、自由、名譽、財產之事，恐嚇他人致生危
  害於安全者，處2年以下有期徒刑、拘役或300元以下罰金。
中華民國刑法第306條
  無故侵入他人住宅、建築物或附連圍繞之土地或船艦者，處1
  年以下有期徒刑、拘役或300元以下罰金。
  無故隱匿其內，或受退去之要求而仍留滯者，亦同。
中華民國刑法第321條
  犯竊盜罪而有左列情形之一者，處6月以上、5年以下有期徒刑
  ：
    一、於夜間侵入住宅或有人居住之建築物、船艦或隱匿其內
        而犯之者。
    二、毀越門扇、牆垣或其他安全設備而犯之者。
    三、攜帶兇器而犯之者。
    四、結夥三人以上而犯之者。
    五、乘火災、水災或其他災害之際而犯之者。
    六、在車站或埠頭而犯之者。
  前項之未遂犯罰之。
中華民國刑法第339條
  意圖為自己或第三人不法之所有，以詐術使人將本人或第三人
  之物交付者，處5年以下有期徒刑、拘役或科或併科1千元以下
  罰金。
  以前項方法得財產上不法之利益或使第三人得之者，亦同。
  前二項之未遂犯罰之。


司法院資訊處製作；財團法人民間司法改革基金會備份。
